# 债务重组日

提问人：蓝调的胖头鱼 时间：2012-02-02 22:01:52
12 月 30 日，甲公司与辛银行签订债务重组协议。协议约定，如果甲公司于次年 6 月 30 日前偿还全部长期借款本金8 000万元，辛银行将豁免甲公司20×0年度利息 400 万元以及逾期罚息 140 万元。根据内部资金筹措及还款计划，甲公司预计在20×1年 5 月还清上述长期借款。甲公司会计处理：20×0年，确认债务重组收益 400 万元，未计提 140 万元逾期罚息。
调整分录为： 借：以前年度损益调整——营业外收入 400 　　贷：应付利息 400 借：以前年度损益调整——营业外支出 140贷：预计负债 140
CPA去年的题目，说债务重组日不是协议日的原因，当年不能确认重组利得。我怎么感觉是因为债务重组不确定性的问题。

回答人：chenyiwei
你看一下金融工具确认和计量准则对于终止确认金融负债应满足条件的规定。
第二十六条 金融负债的现时义务全部或部分已经解除的，才能终止确认该金融负债或其一部分。 企业将用于偿付金融负债的资产转入某个机构或设立信托，偿付债务的现时义务仍存在的，不应当终止确认该金融负债，也不能终止确认转出的资产。
第二十七条 企业（债务人）与债权人之间签订协议，以承担新金融负债方式替换现存金融负债，且新金融负债与现存金融负债的合同条款实质上不同的，应当终止确认现存金融负债，并同时确认新金融负债。 企业对现存金融负债全部或部分的合同条款作出实质性修改的，应当终止确认现存金融负债或其一部分，同时将修改条款后的金融负债确认为一项新金融负债。
第二十八条 金融负债全部或部分终止确认的，企业应当将终止确认部分的账面价值与支付的对价（包括转出的非现金资产或承担的新金融负债）之间的差额，计入当期损益。
根据上述第二十六条规定，在 2010 年末，由于“如果甲公司于次年 6 月 30 日前偿还全部长期借款本金8 000万元，辛银行将豁免甲公司20×0年度利息 400 万元以及逾期罚息 140 万元”，因此针对该利息和逾期罚息的偿还义务并未解除，所以不能终止确认。

提问人：蓝调的胖头鱼 时间：2012-02-03 10:11:18
可能是认为未明确的对原债权债务关系做了结不符合金融资产终止确认条件吧，原债务终止确认，再重新确认新的负债其他应付款-债务重组等不符合，所以该债务重组的利得的确认要直到次年 6 月 30 日视内部资金筹措及还款计划能否偿还全部长期借款本金8 000万元而定，如果偿还了双方根据签订债务重组协议对债权债务做了结，豁免利息 400 万元以及逾期罚息 140 万元，公司才可确认重组利得吧。债务重组日是指债务重组完成日，即债务人履行或法院裁定，将资产转让给债权人，将债务转为资本或修改后的偿债条件开始执行的日期。例如：甲欠乙 100 万，到期日 2010 年 6 月 1 日。因甲发生财务危机，经协商，乙同意甲用其 80 万元的商品抵债，甲在2010 年 6 月 20 日将商品运到乙，并办理有关解除债务的手续。，在此项交易中， 2010 年 6 月 20 日即为债务重组日.债务重组可能发生在债务到期前、到期日或到期后。债务重组日是指债务重组完成日，即债务人履行协议或法院裁定，将相关资产转让给债权人、将债务转为资本或修改后的偿债条件开始执行的日期。对即期债务重组，以债务解除手续日期为债务重组日。对远期债务重组，新的偿债条件开始执行的时间为债务重组日。比较特殊的业务是以存货抵偿债务，如果存货是分期运往债权方的，则以最后一批存货运抵且办理有关债务解除手续后的日期为债务重组日。举例以帮助理解： 例如，甲公司欠乙公司货款1 000万元，到期日为 2010 年 8 月 1 日。
甲公司由于发生财务困难无法按期偿还债务，经与乙公司协商，乙公司同意甲公司以价值 900 万元的商品抵偿债务。 2010 年 8 月 20日，甲公司将商品运抵乙公司并办理有关债务解除手续，在此项债务重组交易中， 2010 年 8 月 20 日即为债务重组日。如果上述乙公司同意甲公司以一项工程总造价为 900 万元的在建工程抵偿债务，但要求甲公司继续按计划完成在建工程，则债务重组日应为该项工程完成并交付使用，同时办理有关债务解除手续的当日。 【例题】甲公司欠乙公司 600 万元货款，到期日为 2010 年 10 月 30 日。甲公司因财务困难，经协商于 2010 年 11 月 15 日与乙公司签订债务重组协议，协议规定甲公司以价值 550 万元的商品抵偿欠乙公司上述全部债务。 2010 年 11 月 20 日，乙公司收到该商品并验收入库， 2010 年 11 月 22 日办理了有关债务解除手续。该债务重组的重组日为()。 A.2010年 10 月 30 日　　　B.2010年 11 月 15 日 C.2010年 11 月 20 日　　　D.2010年 11 月 22 日 【答案】D 【解析】本题中以资产偿债，债务重组完成日为办理有关债务解除手续的日期，即为债务重组日。

回答人：chenyiwei
最根本的考虑还是金融负债何时可以终止确认的问题。其实债务重组这个准则是有点多余，其涉及的内容在金融工具、收入等准则中都已涵盖。